# 求助陈版主发行股份购买资产问题

提问人：wx_5c8b4bc67ee5 时间：2019-03-15 15:13:29
关于发行股份购买资产合并日的问题，我公司是创业板上市公司， 19 年 1月 24 日获得证监会批准发行股份购买资产收购标的公司（100%收购）。在18 年已经通过股东大会的批准（ 12 月 1 日），工商登记已经变更完毕（ 2月 10 日），唯一没有办理完的是作为对价发行的股份一直在中登结算公司，未转让给标的公司前控制人，预计四月 15 日左右可以转让完毕尚。请教一下，我们公司合并日的确定，是否已经达到条件，如果已经达到条件选择什么日期作为合并日最为合适。如未达到条件，是什么因素导致的，谢谢

回答人：chenyiwei
为何证监会在 1 月 24 日核准，标的公司工商变更在 2 月 10 日办理完毕，但作为对价发行的股份要在 4 月 15 日才能在中登公司办理完毕初始登记？是否还存在重大的障碍和不确定性？
个人理解，如果不存在重大的障碍和不确定性，仅是办理程序的问题，且双方也已确认完成股权交割，本公司也已按照约定开始行使标的公司的股东权利，该交易再被撤销的可能性极低，则也可以认可在标的公司股权的交割日（如股权收购合同中有关于交割日的明确认定标准的，则从其规定；如无明确约定的，看标的公司的工商变更日）取得控制权，以该日作为购买日。